【裁判字號】    98,審訴緝,1
【裁判日期】    980122
【裁判案由】    毒品危害防制條例
【裁判全文】
臺灣高雄地方法院刑事判決             98年度審訴緝字第1號
公  訴  人  臺灣高雄地方法院檢察署檢察官
被      告  乙○○
指定辯護人  本院公設辯護人丙○○
上列被告因毒品危害防制條例案件，經檢察官提起公訴（97年度
毒偵字第562 號），本院合議庭裁定由受命法官獨任依協商程序
審理，判決如下：
    主  文
乙○○施用第一級毒品，累犯，處有期徒刑捌月。
    事實及理由
一、本件犯罪事實及證據，除犯罪事實「乙○○前因施用毒品案
    件，經臺灣桃園地方法院以92年度毒聲字第2541號裁定令入
    戒治處所施以強制戒治，而於92年2 月14日強制戒治期滿」
    更正為「乙○○曾因施用毒品案件，經臺灣桃園地方法院以
    91年度毒聲字第1365號裁定送觀察、勒戒後，認有繼續施用
    毒品傾向，而由該院以91年度毒聲字第2541號裁定令入戒治
    處所施以強制戒治，復經該院以92年度毒聲字第286 號裁定
    停止戒治，於92年2 月14日釋放出戒治處所，嗣於92年8 月
    27日戒治期滿執行完畢」；「於96年12月6 日12時許為警採
    尿回溯24小時內之某時（不含警力拘束時間），在不詳地點
    ，不詳方式」更正為「於96年12月5 日夜間8 時30分許，在
    其位於高雄市○○區○○街605 巷7 號5 樓之2 之住處，以
    將第一級毒品海洛因加水置於針筒內注射手臂血管之方式」
    ；證據部分補充「被告乙○○於本院審理中之自白」外，餘
    均引用檢察官起訴書之記載，如附件。
二、本件被告業已認罪，並經辯護人協助下與檢察官於審判外達
    成協商之合意，渠等合意內容為：被告願受科刑範圍如主文
    所載。經核被告所為，係犯毒品危害防制條例第10條第1 項
    之施用第一級毒品罪，而被告有起訴書所載之前科紀錄乙情
    ，有臺灣高等法院被告前案紀錄表在卷可稽，其受有期徒刑
    執行完畢，5 年內故意再犯本件最重本刑為有期徒刑以上之
    罪，為累犯，應依刑法第47條第1 項規定加重其刑。此外，
    上開協商合意內容，並無刑事訴訟法第455 條之4 第1 項所
    列不得認罪協商之情形，本件既經檢察官聲請改依協商程序
    而為判決，本院爰不經言詞辯論，於協商合意範圍內為協商
    判決。
三、應適用之法條：刑事訴訟法第455 條之4 第2 項、第455 條
    之8 、第454 條第2 項，毒品危害防制條例第10條第1 項，
    刑法第11條前段、第47條第1 項。
四、本判決除有刑事訴訟法第455 條之4 第1 項第1 款、第2 款
    、第4 款、第6 款、第7 款所定情形之一，或違反同條第2
    項規定者外，不得上訴。
本案經檢察官陳麗琇到庭執行職務。
中    華    民    國    98    年    1     月    22    日
                  刑事第七庭    法  官  陳君杰
以上正本證明與原本無異。
如不服本判決應於收受判決後10日內向本院提出上訴書狀，並應
敘述具體理由。其未敘述上訴理由者，應於上訴期間屆滿後20日
內向本院補提理由書(均須按他造當事人之人數附繕本)「切勿逕
送上級法院」。
中    華    民    國    98    年    1     月    22    日
                                書記官  李承悌
附錄本判決論罪科刑法條全文：
毒品危害防制條例第10條第1項
施用第一級毒品者，處6 月以上5 年以下有期徒刑。
附件：
臺灣高雄地方法院檢察署檢察官起訴書
                                       97年度毒偵字第562號
      被      告  乙○○  男  35歲（民國○○年○月○○日生）
                          住桃園縣同安街455巷1弄24之2號
                          居高雄市○○區○○街605巷之7號5
                          樓之2
                          國民身分證統一編號：Ｚ000000000號
  上列被告因毒品危害防制條例案件，已經偵查終結，認應該提起
  公訴，茲將犯罪事實及證據並所犯法條分敘如下：
          犯罪事實
  一、乙○○前因施用毒品案件，經臺灣桃園地方法院以92年度毒
      聲字第2541號裁定令入戒治處所施以強制戒治，而於92年2
      月14日強制戒治期滿，並於民國85年間，因違反麻醉藥品管
      理條例案件，經臺灣高等法院以85年度上訴字第5101號判處
      有期徒刑5年2月，再經最高法院於86年10月17日，以86年度
      台上字第6166號判決駁回上訴確定，於94年10月2日縮短刑
      期執行完畢。詎仍不知悔改，雖知海洛因為毒品危害防制條
      例第2條第2項第1款明定之第一級毒品，不得施用或持有，
      仍基於施用第一級毒品海洛因之犯意，於96年12月6日12時
      許為警採尿回溯24小時內之某時（不含警力拘束時間），在
      不詳地點，不詳方式，施用第一級毒品海洛因。嗣96年12月
      6 日11時許，在高雄市○○區○○街605巷7號5樓之2，為警
      持搜索票搜索而當場查獲，經乙○○同意後，採尿送驗，結
      果呈嗎啡及可待因陽性反應。
  二、案經海岸巡防總局南部地區巡防局移送偵辦。
          證據並所犯法條
  一、證據清單
    ┌──┬──────────┬────────────┐
    │編號│      證據清單      │      待證事實          │
    ├──┼──────────┼────────────┤
    │一  │被告乙○○之供述。  │有施用第一級毒品海洛因之│
    │    │                    │事實。                  │
    ├──┼──────────┼────────────┤
    │二  │1.高雄市立凱旋醫院濫│證明被告所採集之尿液經送│
    │    │  用藥物尿液檢驗報告│驗結果呈嗎啡及可待因陽性│
    │    │2.緝獲煙毒麻醉藥品涉│反應，足認被告確有施用第│
    │    │  案嫌犯姓名代碼對照│一級毒品海洛因。        │
    │    │  表。              │                        │
    ├──┼──────────┼────────────┤
    │三  │本署刑案資料查註紀錄│1.證明被告前因施用毒品案│
    │    │表、全國施用毒品案件│  件，經裁定送強制戒治，│
    │    │紀錄表、受觀察勒戒人│  執行完畢釋放後5年內， │
    │    │毒品及前科紀錄簡列表│  仍犯本件施用第一級毒品│
    │    │                    │  案件之事實。          │
    │    │                    │2.被告有事實欄之前案，而│
    │    │                    │  構成累犯之事實。      │
    └──┴──────────┴────────────┘
  二、核被告所為，係犯毒品危害防制條例第10條第1項施用第一
      級毒品罪嫌。又被告曾受有期徒刑之刑執行完畢，有本署刑
      案資料查註紀錄表1份附卷可參，其於5年內再犯本件有期徒
      刑以上之罪，為累犯，請依刑法第47條加重其刑。
  三、依毒品危害防制條例第23條第2項、刑事訴訟法第251條第1
      項提起公訴。
    此  致
  臺灣高雄地方法院
  中    華    民    國    97    年     1    月    21    日
                          檢  察  官  甲 ○ ○
  上正本證明與原本無異
  中    華    民    國    97    年    1     月    24    日
                          書  記  官  梁 智 菱


司法院資訊處製作；財團法人民間司法改革基金會備份。
